臺灣高等法院民事裁定　　　　　　　　　　　　　九十一年度上更(四)字第一七一號
　　聲　請　人　甲○○　指定送達代收人林清源律師
　　代　理　人　林清源律師
右當事人就本院九十一年度上更(四)字第一七一號上訴人基隆市政府與被上訴人余東洋
等間履行契約事件，聲明承受訴訟及停止訴訟程序，本院裁定如左：
    主      文
聲請駁回。
聲請訴訟費用由聲請人負擔。
    理      由
一、聲請意旨略以：本件被上訴人余東洋即東洋企業社本於民法受任人之資格，以自
    已之名義，為委任人張炳舜等五十四位擔任訴訟當事人，而五十四位委任人中三
    十位已死亡，依民事訴訟法第一百七十二條第一項規定訴訟程序當然停止。又五
    十四位委任人中尚存二十四位，其中張炳舜、林素玉、黃李燕華、沈寶裕、陶君
    實、廖三全等六人已以存證信函向東洋企業社表示終止委任關係，另委任甲○○
    以受任人之資格聲明承受本件訴訟等語。
二、查本件上訴人基隆市政府與被上訴人東洋企業社所簽台灣省省有土地出租開發契
    約於第六條約定：開發完成並查驗合乎建築用地標準後之土地，應照本契約開發
    圖保留二千五百坪作為市場及綠園用地，並另依都市○○道路寬度劃定道路用地
    ，上項土地歸出租機關處理，其餘編為住宅部分土地由參加開發之社員按開發圖
    位置每人承購土地一宗其最高面積以三百坪為限，讓售價格依台灣省省有房地出
    售辦法有關規定。售價收入百分之七十歸承租人充為開發費用及利潤，百分之三
    十歸省庫收入等語（見一審一卷四頁背面）。查被上訴人東洋企業社提起本件訴
    訟，係依據上開契約第六條後段之約定起訴主張其本身土地售價百分之七十之權
    利，並未同時依前開開發契約第六條中段之約定，本於受任人之資格，以自已之
    名義為委任人張炳舜等五十四位即開發社員擔任訴訟當事人，一併起訴主張就編
    為住宅部分之土地按開發圖位置每人承購土地一宗其最高面積以三百坪為限，請
    求上訴人讓售土地，此有其起訴狀所載訴之聲明附卷可稽。是上開六人委任甲○
    ○為代理人，向本院具狀稱伊六人已以存證信函向東洋企業社表示終止委任關係
    ，另委任甲○○以受任人之資格聲明承受本件訴訟，及本件被上訴人東洋企業社
    本於民法受任人之資格，以自已之名義，為委任人張炳舜等五十四位擔任訴訟當
    事人，而五十四位委任人中三十位已死亡，依民事訴訟法第一百七十二條第一項
    規定訴訟程序當然停止，聲請停止本件訴訟程序云云，即非正當，應予駁回。
據上論結，本件聲請為無理由，爰裁定如主文。
中　　　華　　　民　　　國　　九十三　　年　　　二　　　月　　 十八  　　日
                              民事第九庭
                                  審判長法  官  李  瓊  蔭
                                        法  官  林  金  吾
                                        法  官  楊  豐  卿
正本係照原本作成。
本裁定除以適用法規顯有錯誤為理由，並經本院許可外，不得再抗告。如提起再抗告
，應於收受後十日內委任律師為訴訟代理人向本院提出再抗告狀。並繳納再抗告費新
台幣一千元。
中　　　華　　　民　　　國　　九十三　　年　　　二　　　月　　 十九 　　日
　　　　　　　　　　　　　　　　　　　　書記官  殷  丹  妮
